臺灣高雄地方法院刑事判決　　　　　　　96年度易字第3678號
公　訴　人　臺灣高雄地方法院檢察署檢察官
被　　　告　乙○○
上列被告因詐欺案件，經檢察官提起公訴（96年度偵字第27198
號），嗣因被告就被訴事實為有罪之陳述，經本院告知簡式審判
程序意旨，並聽取公訴人及被告之意見後，本院合議庭裁定由受
命法官獨任依簡式審判程序審理，判決如下：
    主  文
乙○○共同意圖為自己不法之所有，以詐術使人將本人之物交付
未遂，累犯，處有期徒刑陸月，扣案如附表所示之物均沒收；又
共同意圖為自己不法之所有，以詐術使人將本人之物交付未遂，
累犯，處有期徒刑陸月，扣案如附表所示之物均沒收；又共同意
圖為自己不法之所有，以詐術使人將本人之物交付，累犯，處有
期徒刑拾月，扣案如附表所示之物均沒收；又共同意圖為自己不
法之所有，以詐術使人將本人之物交付，累犯，處有期徒刑拾月
，扣案如附表所示之物均沒收。應執行有期徒刑貳年參月，扣案
如附表所示之物均沒收。
    事  實
一、乙○○前因傷害案件，經本院以92年度簡字第4349號判決判
    處有期徒刑5 月確定，於民國93年2 月29日易科罰金執行完
    畢。詎仍不知悔改，於96年9 月12日，見報紙刊登求職廣告
    ，遂與綽號為「阿力」之賴藝文（由檢察官另案偵辦）相約
    碰面，初則以每日新臺幣（下同）5,000 元之代價受僱於賴
    藝文，繼而接受賴藝文之建議，竟與賴藝文共同基於意圖為
    自己不法所有之犯意聯絡，正式加入賴藝文及其他真實姓名
    年籍不詳之成年人所共組之詐欺集團，擔任車手工作，負責
    持賴藝文所有之人頭帳戶金融卡前往自動櫃員機或銀行、郵
    局臨櫃提領及匯出由賴藝文詐騙所得之金錢，而以每筆詐騙
    所得提領成功金額之2%為其報酬。該集團旋即為下列行為：
  (一)於96年9 月21日15時許，由上開詐騙集團成員以電話聯絡方
    式，假冒公務員身份向石世宗進行詐騙，要石世宗將帳戶內
    存款轉帳至塗逸軒所有中華商業銀行土城分行帳號00000000
    000000號帳戶內，惟石世宗查覺有異，並報警處理，始未得
    逞。
  (二)於96年9 月26日12時許，由上開詐騙集團成員以電話聯絡方
    式，佯稱催討債款向郭鴻義進行詐騙，要郭鴻義將帳戶內存
    款轉帳至廖啟宏所有台北富邦銀行板橋分行帳號0000000000
    0000號帳戶內，惟郭鴻義查覺有異，並報警處理，始未得逞
    。
  (三)於96年9 月27日10時許，由上開詐欺集團成員捏造臺灣臺北
    地方法院檢察署檢察官「王進中」之名義，以電話向丙○○
    佯稱因丙○○涉犯刑事案件將遭限制出境，需先將帳戶內存
    款轉帳至其指定帳戶內。丙○○信以為真，遂依指示匯款1,
    100,000 元至王進中所有之臺灣土地銀行新營分行帳號0000
    00000000號帳戶內，另匯款890,000 元至林昭安所有之合作
    金庫屏東分行帳號0000000000000 號帳戶內，隨後乙○○即
    持上開帳戶之存摺、印鑑章及金融卡，以臨櫃提款之方式，
    自上述兩個帳戶內提領得逞。其中自王進中所有臺灣土地銀
    行新營分行提領986,000 元交付予賴藝文，經賴藝文湊足1,
    000,000 元後，指示乙○○於同日96年9 月27日15時5 分許
    至國泰世華銀行永康分行，將700,000 元匯至黃秋鳳所有國
    泰世華銀行台北復興分行帳號000000000000號帳戶內，另將
    300,000 元擬匯至蘇玉珍所有魚池鄉農會信用部帳號000000
    00000000號帳戶內，惟該款項因帳號填寫錯誤以致匯款失敗
    （該30萬元款項業經扣押）。
  (四)於96年9 月27日10時30分許，由上開詐欺集團成員自稱行政
    院金融監督管理委員會「林宏明」主任之成年人，以電話向
    丁○○佯稱：丁○○因遭他人冒用其名義涉及刑事案件，需
    將帳戶內存款轉帳至其指定帳戶內，否則要凍結丁○○及其
    家人帳戶。丁○○信以為真，遂依指示匯款300,000 元至劉
    俊聲所有中華郵政股份有限公司臺南友愛街郵局帳號000000
    00000000號帳戶內，另匯款300,000 元至李阿秀所有合作金
    庫竹東分行帳號0000000000 000號帳戶內，隨後乙○○即持
    上開帳戶之存摺、印鑑章及金融卡，以臨櫃提款及用自動櫃
    員機提領兩種方式，自上述兩個帳戶內提領一空。嗣於96年
    9 月28日凌晨0 時50分許，為警在高雄市○○路與林森路口
    （新興郵局旁）巡邏時，見乙○○形跡可疑加以盤查而查獲
    ，並自其身上及所駕駛車牌號碼7530-TZ 號自用小客車上扣
    得如附表所示之物。
二、案經高雄市政府警察局新興分局報請臺灣高雄地方法院檢察
    署檢察官偵查起訴。
    理  由
一、按本件被告乙○○所犯係死刑、無期徒刑、最輕本刑為3 年
    以上有期徒刑以外之罪，其於準備程序就前揭被訴事實為有
    罪之陳述，經受命法官告知簡式審判程序之旨，並聽取其與
    公訴人之意見後，本院認無不得或不宜改依簡式審判程序進
    行之處，爰依刑事訴訟法第273 條之1 第1 項、第284 條之
    1 ，裁定本件由受命法官獨任進行簡式審判程序，合先敘明
    。
二、上開犯罪事實，業經被告乙○○於警詢、偵查及本院審理時
    坦承不諱，且經證人丙○○、丁○○於警詢中證述明確（警
    卷第13頁、第14頁、第22頁、第23頁），並有證人石世宗、
    郭鴻義向警局報案之內政部警政署反詐騙諮詢專案紀錄表附
    卷可稽（警卷第29頁、第32頁），及0000000000號行動電話
    通聯調閱查詢單、涂逸軒之中華商業銀行存摺影本、廖啟宏
    之臺北富邦銀行板橋分行存摺影本、王進中之臺灣土地銀行
    存摺影本、林昭安之合作金庫銀行存摺影本、國泰世華商業
    銀行存款存根影本、國泰世華商業銀行匯出匯款回條影本、
    劉俊聲之郵局存簿影本、李阿秀之合作金庫銀行新開戶建檔
    登錄單、客戶當月份交易資料查詢單、高雄市政府警察局新
    興分局96年12月13日高市警新分偵字第0960033760號函各1
    份在卷可憑（偵查卷第18頁、第28頁至第30頁、警卷第15頁
    至第19頁、第24頁至第26頁、第29頁至第32頁、第34頁、第
    35 頁 、第48頁、本院卷第31頁），復有如附表所示之存摺
    、印章、提款卡及行動電話等物扣案可資佐證。被告之自白
    核與事實相符，應堪採為認定事實之證據。
三、核被告乙○○就犯罪事實(一)(二)所為，均係犯刑法第339 條第
    3 項、第1 項詐欺取財未遂罪，就犯罪事實(三)(四)所為，均係
    犯刑法第339 條第1 項之詐欺取財罪。被告與賴藝文間，就
    上開詐欺取財犯行，有犯意聯絡及行為分擔，為共同正犯。
    被告所犯上開各罪，犯意各別，行為互殊，應予分論併罰。
    被告前因傷害案件，經本院以92年度簡字第4349號判決判處
    有期徒刑5 月確定，於93年2 月29日易科罰金執行完畢，有
    臺灣高等法院被告前案紀錄表1 份在卷可參，其受有期徒刑
    之執行完畢後，5 年以內故意再犯本件有期徒刑以上之罪，
    為累犯，均應依刑法第47條第1 項之規定，加重其刑。共犯
    賴藝文及其他詐欺集團之不法份子就犯罪事實(一)(二)向石世宗
    、郭鴻義著手於犯罪實行而不遂，依刑法第25條第1 項、第
    2 項後段，按既遂之刑減輕之，並依法先加而後遞減之。爰
    審酌被告正值青壯，不思以正途賺取金錢，貪圖不法之獲利
    ，擔任車手，負責領取詐騙所得款項，由所屬詐欺集團之不
    法份子以惡劣手段向社會大眾騙取金錢，危害社會秩序，情
    節甚為嚴重，惟念及犯後坦認犯行，尚有悔意，參與犯罪之
    時間尚短等一切情狀，分別量處如主文所示之刑，並定應執
    行刑，以示懲儆。扣案如附表所示人頭帳戶之存摺、印章、
    提款卡、身分證影本等物，既已交付共犯賴藝文使用，顯已
    移轉其所有權予賴藝文，扣案如附表所示之手機，除附表編
    號56為被告所有外，其餘均為共犯賴藝文所有，扣案如附表
    所示之帳冊為被告所有，此經被告於本院審理時陳明在卷，
    均係供詐欺取財犯罪所用之物，依共犯責任共同原則，爰依
    刑法第38條第1 項第2 款宣告沒收（手機部分不含晶片卡）
    。至扣案之電話簿1 本、電話卡10張，因無證據證明與本件
    犯罪有何關連性，爰不予宣告沒收。另扣案之現金300,000
    元，雖為被告犯罪所得，惟此部分金額亦為受詐欺之被害人
    所匯出，仍得依法訴請返還，亦不另為沒收之諭知，附此敘
    明。
據上論斷，應依刑事訴訟法第273 條之1 第1 項、第284 條之1
、第299 條第1 項前段，刑法第28條、第339 條第1 項、第3 項
、第47條第1 項、第25條第2 項、第51條第5 款、第38條第1 項
第2款 ，刑法施行法第1 條之1 ，判決如主文。
本案經檢察官甲○○到庭執行職務。
中　　華　　民　　國　　96　　年　　12　　月　　28　　日
                  鳳山刑事第一庭      法　官  林芳華
以上正本證明與原本無異。
如不服本判決應於收受本判決後10日內向本院提出上訴書狀，並
應敘述具體理由，如未敘述上訴理由者，應於上訴期間屆滿後20
日內補提理由書狀於本院（均須按他造當事人之人數附繕本）「
切勿逕送上級法院」。
中　　華　　民　　國　　96　　年　　12　　月　　28　　日
                                      書記官  黃靖媛
附錄本案論罪科刑法條
刑法第339條
意圖為自己或第三人不法之所有，以詐術使人將本人或第三人之
物交付者，處5 年以下有期徒刑、拘役或科或併科1 千元以下罰
金。
以前項方法得財產上不法之利益或使第三人得之者，亦同。
前2項之未遂犯罰之。
附表：
┌──┬─────────────┬────┬───┐
│編號│扣押物品名                │ 單位   │ 數量 │
├──┼─────────────┼────┼───┤
│ 1  │土地銀行存摺              │        │      │
│    │戶名：王進中              │  本    │  壹  │
│    │帳號：000000000000        │        │      │
├──┼─────────────┼────┼───┤
│ 2  │王進中印章                │  枚    │  壹  │
├──┼─────────────┼────┼───┤
│ 3  │合作金庫銀行存摺          │        │      │
│    │戶名：林昭安              │  本    │  壹  │
│    │帳號：0000000000000       │        │      │
├──┼─────────────┼────┼───┤
│ 4  │郵局存摺                  │        │      │
│    │戶名：劉俊聲              │  本    │  壹  │
│    │帳號：00000000000000      │        │      │
├──┼─────────────┼────┼───┤
│ 5  │林昭安印章                │  枚    │  壹  │
├──┼─────────────┼────┼───┤
│ 6  │劉俊聲印章                │  枚    │  壹  │
├──┼─────────────┼────┼───┤
│ 7  │中華商業銀行存摺          │        │      │
│    │戶名：塗逸軒              │  本    │  壹  │
│    │帳號：00000000000000      │        │      │
├──┼─────────────┼────┼───┤
│ 8  │塗逸軒印章                │  枚    │  壹  │
├──┼─────────────┼────┼───┤
│ 9  │富邦商業銀行存摺          │        │      │
│    │戶名：廖啟宏              │  本    │  壹  │
│    │帳號：000000000000        │        │      │
├──┼─────────────┼────┼───┤
│ 10 │廖啟宏印章                │  枚    │  壹  │
├──┼─────────────┼────┼───┤
│ 11 │京城銀行存摺              │        │      │
│    │戶名：王進中              │  本    │  壹  │
│    │帳號：000000000000        │        │      │
├──┼─────────────┼────┼───┤
│ 12 │兆豐銀行存摺              │        │      │
│    │戶名：塗芳欣              │  本    │  壹  │
│    │帳號：00000000000         │        │      │
├──┼─────────────┼────┼───┤
│ 13 │塗芳欣印章                │  枚    │  壹  │
├──┼─────────────┼────┼───┤
│ 14 │台灣企銀存摺              │        │      │
│    │戶名：王信元              │  本    │  壹  │
│    │帳號：00000000000         │        │      │
├──┼─────────────┼────┼───┤
│ 15 │王信元印章                │  枚    │  壹  │
├──┼─────────────┼────┼───┤
│ 16 │彰化銀行存摺              │        │      │
│    │戶名：謝映萍              │  本    │  壹  │
│    │帳號：00000000000000      │        │      │
├──┼─────────────┼────┼───┤
│ 17 │謝映萍印章                │  枚    │  壹  │
├──┼─────────────┼────┼───┤
│ 18 │中國商業銀行存摺          │        │      │
│    │戶名：吳典蓉              │  本    │  壹  │
│    │帳號：00000000000         │        │      │
├──┼─────────────┼────┼───┤
│ 19 │吳典蓉印章                │  枚    │  壹  │
├──┼─────────────┼────┼───┤
│ 20 │上海銀行存摺              │        │      │
│    │戶名：王信元              │  本    │  壹  │
│    │帳號：00000000000000      │        │      │
├──┼─────────────┼────┼───┤
│ 21 │王信元印章                │  枚    │  壹  │
├──┼─────────────┼────┼───┤
│ 22 │郵局存摺                  │        │      │
│    │戶名：蔡志宏              │  本    │  壹  │
│    │帳號：00000000000000      │        │      │
├──┼─────────────┼────┼───┤
│ 23 │蔡志宏印章                │  枚    │  壹  │
├──┼─────────────┼────┼───┤
│ 24 │上海銀行存摺              │        │      │
│    │戶名：黃誌仲              │  本    │  壹  │
│    │帳號：00000000000000      │        │      │
├──┼─────────────┼────┼───┤
│ 25 │黃誌仲印章                │  枚    │  壹  │
├──┼─────────────┼────┼───┤
│ 26 │國泰世華銀行存款存根      │        │      │
│    │戶名：黃秋鳳              │  張    │  壹  │
│    │帳號：000000000000        │        │      │
├──┼─────────────┼────┼───┤
│ 27 │國泰世華銀行匯出匯款回條  │        │      │
│    │戶名：蘇玉珍              │  張    │  壹  │
│    │帳號：00000000000000      │        │      │
├──┼─────────────┼────┼───┤
│ 28 │王進中身份證影本          │  張    │  壹  │
├──┼─────────────┼────┼───┤
│ 29 │謝映萍身份證影本          │  張    │  壹  │
├──┼─────────────┼────┼───┤
│ 30 │塗芳欣身份證影本          │  張    │  壹  │
├──┼─────────────┼────┼───┤
│ 31 │劉俊聲身份證影本          │  張    │  壹  │
├──┼─────────────┼────┼───┤
│ 32 │黃誌仲身份證影本          │  張    │  壹  │
├──┼─────────────┼────┼───┤
│ 33 │王信元身份證影本          │  張    │  壹  │
├──┼─────────────┼────┼───┤
│ 34 │林昭安身份證影本          │  張    │  壹  │
├──┼─────────────┼────┼───┤
│ 35 │蔡志宏身份證影本          │  張    │  壹  │
├──┼─────────────┼────┼───┤
│ 36 │陳昭文身份證影本          │  張    │  壹  │
├──┼─────────────┼────┼───┤
│ 37 │林金珠身份證影本          │  張    │  壹  │
├──┼─────────────┼────┼───┤
│ 38 │郵局金融卡                │  張    │  壹  │
│    │戶名：劉俊聲              │        │      │
│    │卡號：00000000000000      │        │      │
├──┼─────────────┼────┼───┤
│ 39 │土地銀行金融卡            │  張    │  壹  │
│    │戶名：王進中              │        │      │
│    │卡號：000000000000        │        │      │
├──┼─────────────┼────┼───┤
│ 40 │富邦商業銀行金融卡        │  張    │  壹  │
│    │戶名：廖啟宏              │        │      │
│    │卡號：000000000000        │        │      │
├──┼─────────────┼────┼───┤
│ 41 │上海銀行金融卡            │  張    │  壹  │
│    │戶名：王信元              │        │      │
│    │卡號：000000000000        │        │      │
├──┼─────────────┼────┼───┤
│ 42 │合作金庫銀行金融卡        │  張    │  壹  │
│    │戶名：林昭安              │        │      │
│    │卡號：0000000000000       │        │      │
├──┼─────────────┼────┼───┤
│ 43 │中華商業銀行金融卡        │  張    │  壹  │
│    │戶名：塗逸軒              │        │      │
│    │卡號：00000000000000      │        │      │
├──┼─────────────┼────┼───┤
│ 44 │台灣企銀金融卡            │  張    │  壹  │
│    │戶名：王信元              │        │      │
│    │卡號：00000000000         │        │      │
├──┼─────────────┼────┼───┤
│ 45 │兆豐銀行金融卡            │  張    │  壹  │
│    │戶名：塗芳欣              │        │      │
│    │卡號：0000000000000000    │        │      │
├──┼─────────────┼────┼───┤
│ 46 │上海銀行金融卡            │  張    │  壹  │
│    │戶名：黃誌仲              │        │      │
│    │卡號：000000000000        │        │      │
├──┼─────────────┼────┼───┤
│ 47 │彰化銀行金融卡            │  張    │  壹  │
│    │戶名：謝映萍              │        │      │
│    │卡號：00000000000000      │        │      │
├──┼─────────────┼────┼───┤
│ 48 │郵局金融卡                │  張    │  壹  │
│    │戶名：蔡志宏              │        │      │
│    │卡號：00000000000000      │        │      │
├──┼─────────────┼────┼───┤
│ 49 │兆豐銀行金融卡            │  張    │  壹  │
│    │戶名：吳典蓉              │        │      │
│    │卡號：00000000000         │        │      │
├──┼─────────────┼────┼───┤
│ 50 │三星牌行動電話            │  支    │  壹  │
│    │電話號碼：0000000000      │（不含晶│      │
│    │序號：000000000000000     │片卡）  │      │
├──┼─────────────┼────┼───┤
│ 51 │NOKIA牌行動電話           │  支    │  壹  │
│    │序號：000000000000000     │        │      │
├──┼─────────────┼────┼───┤
│ 52 │三星牌行動電話            │  支    │  壹  │
│    │電話號碼：0000000000      │（不含晶│      │
│    │序號：000000000000000     │片卡）  │      │
├──┼─────────────┼────┼───┤
│ 53 │三星牌行動電話            │  支    │  壹  │
│    │電話號碼：0000000000      │（不含晶│      │
│    │序號：000000000000000     │片卡）  │      │
├──┼─────────────┼────┼───┤
│ 54 │三星牌行動電話            │  支    │  壹  │
│    │電話號碼：0000000000      │（不含晶│      │
│    │序號：000000000000000     │片卡）  │      │
├──┼─────────────┼────┼───┤
│ 55 │三星牌行動電話            │  支    │  壹  │
│    │電話號碼：0000000000      │（不含晶│      │
│    │序號：000000000000000     │片卡）  │      │
├──┼─────────────┼────┼───┤
│ 56 │三星牌行動電話            │  支    │  壹  │
│    │電話號碼：0000000000      │（不含晶│      │
│    │序號：000000000000000     │片卡）  │      │
├──┼─────────────┼────┼───┤
│ 57 │帳冊                      │  本    │  壹  │
└──┴─────────────┴────┴───┘
